臺灣雲林地方法院刑事判決　　　　　　　 96年度訴字第694號
公　訴　人　臺灣雲林地方法院檢察署檢察官
被　　　告　乙○○
　　　　　　　　　　國民
　　　　　　　　　　　樓
　　　　　　　　　　（另案在臺灣雲林第二監獄執行中）
上列被告因違反毒品危害防制條例案件，經檢察官提起公訴（96
年度毒偵字第831 號），於本院準備程序進行中，被告就被訴事
實為有罪之陳述，經合議庭裁定由法官一人獨任進行簡式審判程
序，判決如下：
    主  文
乙○○施用第一級毒品，處有期徒刑拾月，扣案第一級毒品海洛
因壹包（淨重零點零壹公克）沒收銷燬之，扣案包裝上開第一級
毒品海洛因之夾鏈袋壹只、注射針筒壹支、分裝鏟壹支均沒收之
；又施用第二級毒品，處有期徒刑肆月。應執行有期徒刑壹年，
扣案第一級毒品海洛因壹包（淨重零點零壹公克）沒收銷燬之，
扣案包裝上開第一級毒品海洛因之夾鏈袋壹只、注射針筒壹支、
分裝鏟壹支均沒收之。
    犯罪事實及證據名稱
一、犯罪事實：
    乙○○前因施用毒品案件，經觀察勒戒後，認無繼續施用毒
    品傾向，於民國92年12月25日釋放，並由臺灣雲林地方法院
    檢察署檢察官於同年月31日，以92年度毒偵字第1217號不起
    訴處分確定。乙○○於觀察勒戒完畢釋放後，5 年內猶未能
    戒除毒癮，復分別基於施用第一級毒品海洛因（以下稱海洛
    因）、第二級毒品甲基安非他命（以下稱甲基安非他命）之
    犯意，於96年05月21日下午06時許，在其雲林縣虎尾鎮○○
    里○○路268 之1 號2 樓住處，將海洛因摻水置入注射針筒
    內，再以注射針筒注射手臂靜脈血管之方式，施用海洛因1
    次；另於96年05月22日凌晨01、02時許，在雲林縣虎尾鎮墾
    地里北新庄6 號友人住處，以將甲基安非他命置入玻璃球後
    點火燒烤產生煙霧，再吸食其煙之方式，施用甲基安非他命
    1 次。嗣於同年月22日下午01時20分許，為警至雲林縣虎尾
    鎮墾地里北新庄6 號搜索時查獲，並在其身上扣得海洛因1
    包（淨重0.01公克）、注射針筒1 支及分裝鏟1 支，經採尿
    送驗，檢出嗎啡及甲基安非他命陽性反應，而悉上情。
二、程序部分：
    本件被告乙○○所犯為死刑、無期徒刑、最輕本刑為3 年以
    上有期徒刑以外之罪，被告於準備程序中均就被訴事實為有
    罪之陳述，經法官告知簡式審判程序之旨，並聽取公訴人、
    被告之意見後，合議庭認為適宜，依刑事訴訟法第273 條之
    1 第1 項規定，裁定進行簡式審判程序。又刑事訴訟法第15
    9 條第1 項規定：被告以外之人於審判外之言詞或書面陳述
    ，除法律有規定者外，不得作為證據。惟同條第2 項例外規
    定：法院以簡式審判程序，不適用之。故本件不適用傳聞排
    除法則有關限制證據能力之相關規定。並得依同法第310 條
    之2 之準用同法第45 4條之規定製作略式判決書，僅需記載
    犯罪事實、證據名稱及應適用之法條，並得以簡略方式為之
    。
三、證據名稱：
(一)、尿液送檢真實姓名對照表1 份。
(二)、臺灣檢驗科技股份有限公司96年06月05日濫用藥物尿液檢驗
    報告1 份。
(三)、扣案海洛因1包（淨重0.01公克）。
(四)、法務部調查局96年07月31日調科壹字第09623059120 號鑑定
    書1 份。
(五)、扣案注射針筒1支、分裝鏟1支。
(六)、刑案資料查註紀錄表、全國施用毒品案件紀錄表、刑案人犯
    在監所最新資料報表、臺灣雲林地方法遠檢察署92年度毒偵
    字第1217號不起訴處分書、95年度毒偵字第1739號起訴書各
    1 份。
(七)、被告於警詢、偵訊之供述筆錄及於本院審理時之自白。
(八)、被告自白與上述積極證據相符，顯屬真實。本件事證明確，
    被告之犯行堪以認定。
四、論罪科刑之理由：
(一)、核被告所為，係犯毒品危害防制條例第10條第1 項之施用第
    一級毒品罪及同條第2 項之施用第二級毒品罪。被告持有毒
    品海洛因、甲基安非他命之低度行為為施用毒品海洛因、甲
    基安非他命之高度行為所吸收，不另論罪。被告所犯上開二
    罪間，犯意各別，罪名互異，應予分論併罰
(二)、本院審酌被告前有竊盜、毒品危害防制條例、贓物等犯罪前
    科，有臺灣高等法院被告前案紀錄表在卷可參，素行不佳，
    被告因施用毒品而經觀察勒戒及服刑，均無法戒斷毒癮，不
    能抗拒毒品之誘惑，把持不住，再度沾染毒品，顯見毒癮不
    淺，品行亦有不端，過短之刑期無法收戒除毒癮之效，惟其
    犯後已坦承犯行，且其施用毒品行為僅戕害自身，尚未造成
    其他危害，暨在家幫忙販賣金紙，月入約新臺幣2 萬元，有
    正當工作及固定收入，又有修理汽車之專長，被告為高職肄
    業，教育程度不高，未婚，並無子女及其他一切情狀，分別
    量處如主文所示之刑，並定應執行之刑。
(三)、扣案海洛因1 包（淨重0.01公克），應依毒品危害防制條例
    第18條第1 項前段規定，沒收銷燬之，扣案包裝海洛因之夾
    鏈袋1 只、注射針筒、分裝鏟各1 支，係供被告施用海洛因
    所用之物，且為被告所有，業據被告供述在卷，應依刑法第
    38 條 第1 項第2 款規定，宣告沒收。
四、應適用之法律：
(一)、刑事訴訟法第273 條之1 第1 項、第299 條第1 項前段、第
    310 條之2 、第454 條。
(二)、毒品危害防制條例第10條第1 項、第2項、第18條第1項前段
    ，刑法第11條前段、第51條第5款、第38條第1項第2款。
本案經檢察官甲○○到庭執行職務。
中　　華　　民　　國　　96　　年　　10　　月　　19　　日
                  刑事第六庭    法  官  李秋瑩
以上正本證明與原本無異。
如不服本判決，應於判決送達後10日內向本院提出上訴狀（須附
繕本）。
                                書記官　邱明通
中　　華　　民　　國　　96　　年　　10　　月　　19　　日
附錄本案論罪科刑法條全文：
毒品危害防制條例第10條
施用第一級毒品者，處 6 月以上 5 年以下有期徒刑。
施用第二級毒品者，處 3 年以下有期徒刑。
